# 请教陈老师：关于应收债权债务重组是否导致营业外支出的问题？

提问人：techie1984 时间：2014-11-02 14:47:28
陈老师你好，对于债务重组，直接对债权打折的，一般是计入营业外支出。现在有 3 个场景： 场景 1 ：合同 100 元，预付50%，到货付款50%。目前到货一半，已开出 75 元的票，回款 40 ，收入确认 50 ，双方达成债务重组协议，对未支付的 35 元债务减少 15 元， 20 元立即支付。 场景 2 ：合同 100 元，到货付款80%， 1 年后再付尾款20%。目前到货一半，收入确认 50 ，开票 40 ，回款 30 ，双方达成重组协议，对 10 元的未收款豁免一半，剩余 5 元立即支付，后续 10 元尾款需全额支付。
我理解：第一种情况虽然存在债务重组，但是由于实际的应收账款只有 50 ，所以重组损失的 15 元不影响已交付的产品对价，应该理解为对未交付产品的打折，因此债务重组时不做会计处理，等交付剩余产品时确认收入 35 元。 第二种情况属于对已交付产品形成的应收债权的债务重组，因此应确认为营业外支出 5 元，减少应收账款。 请陈老师帮忙看下是否合适？谢谢。

回答人：chenyiwei
基本可以这样理解。

提问人：Alisa_wang 时间：2015-05-06 09:36:07
陈老师，A公司应收B公司 1000 万元，B公司发生财务困难无法偿还，双方协商以 1000 万元债权转为股权，在这种情况下，是否算债务重组？是否只要修改了原定债务偿还条件的，即债务重组时确定的债务偿还条件不同于原协议的，均作为债务重组。 A公司同意以股权清偿是否也算作出让步？还是一定要有损失才算让步？ 比如，以 1000 万元，换取公允价值 1000 万元的股权，利润表无损失。这种情况算不算？

回答人：chenyiwei
关键是看所转换成的股权在转换日的公允价值是否低于 1000 万。如果是，则说明债权人作出了让步，属于债务重组。